# 求助陈版主， PPP 应收款项结转时点的疑问

提问人：liuweisheng 时间：2023-08-06 09:11:27
金融资产模式下，建设期累计发生成本 1000 万元，不考虑折现。运营期 10 年。每年政府根据审计考核结果通知单位开票并付款。那么建设期结束，运营期第一年确认长期应收款 1000 万元即合同资产一次性全部结转，还是每年结转合同资产至应收款项 100 万元。谢谢版主解惑。

回答人：chenyiwei
根据财政部会计司发布的PPP（金融资产模式）应用案例，应当是每年结转合同资产至应收款项。但该做法与IFRS下的通常做法可能有差异。